臺灣臺南地方法院刑事判決　　　　　　94年度交簡上字第82號
公　訴　人　臺灣臺南地方法院檢察署檢察官
上　訴　人
即　被　告　甲○○
上開被告因過失傷害案件，上訴人不服本院94年度交簡字第720
號中華民國94年6月6日簡易判決（聲請簡易判決處刑案號：94年
度調偵字第105號），提起上訴，本院管轄之第二審合議庭判決
如下：
    主    文
上訴駁回。
甲○○緩刑貳年。
    事    實
一、甲○○於民國九十三年十月十三日晚間八時三十分許，酒後
    駕駛車號 8565-JE號自小客車（酒醉駕車所涉公共危險部分
    ，業經檢察官為93年度偵字11223號緩起訴處分在案），沿
    臺南市○區○○路由北向南行駛至南濱高幹九０號前，本應
    注意除擬超越前車外後車與前車之間應保持隨時可以煞停之
    距離，並應注意車前狀況隨時採取必要之安全措施，而依當
    時天候晴朗、視距良好、路面乾燥無缺陷，並無不能注意之
    情事，適有乙○○駕駛車號5378-JD號自小客車在上開路段
    停等紅燈，甲○○竟疏未注意而自後追撞乙○○所駕駛之自
    小客車，致乙○○因而受有頭頸拉傷合併頭暈之傷害。
二、案經乙○○訴由臺南市警察局第六分局報告臺灣臺南地方法
    院檢察署檢察官偵查後，聲請以簡易判決處刑。
    理    由
一、經查前開犯罪事實，有下列事證足資證明：
  (一)、被告甲○○於警詢及偵查中之自白；
  (二)、被害人乙○○於警詢及偵查中之指訴；
  (三)、被告駕駛車號8565-JE號自小客車追撞被害人乙○○所駕
      駛車號5378-JD號自小客車乙情，有道路交通事故現場圖
      、道路交通事故調查報告表(一)(二)、臺南市○○○道路交通
      事故肇事人自首情形紀錄表、道路交通事故現場照片暨車
      號5378-JD自小客照片十三幀附卷（詳偵卷94年偵字第962
      號第八頁至第十七頁、第二七頁）可憑；
  (四)、被害人乙○○受有如事實欄所載之傷害，有長佑醫院九十
      三年十月十八日長字第1018002號診斷證明書一紙附卷（
      詳偵卷94年偵字第962號第二十頁）可稽。
二、按汽車在同一車道行駛時，除擬超越前車外，後車與前車之
    間應保持隨時可以煞停之距離；又汽車行駛時，駕駛人應注
    意車前狀況及兩車併行之間隔，並隨時採取必要之安全措施
    ，道路交通安全規則第九十四條第一項、第三項分別定有明
    文。查本件被告駕駛車輛於道路上行駛，本應注意上開道路
    交通安全規則，而案發當時天候晴朗，夜間有照明，路面乾
    燥無障礙物，視距良好，有前揭道路交通事故調查報告表(一)
    附卷可按，故被告依當時交通環境應無不能注意之情形，足
    證被告就本件交通事故之發生，顯有應注意能注意，卻不注
    意之過失。復按汽車駕駛人飲用酒類或其他類似物後其吐氣
    所含酒精濃度超過每公升零點二五毫克或血液中酒精濃度超
    過百分之零點零五以上者，不得駕車，道路交通安全規則第
    一百一十四條第一項第二款定有明文。被告酒醉駕駛經警測
    試結果，其酒後呼氣所含酒精濃度達每公升零點六四毫克，
    已達不得駕車之標準，又被告於測試或訊問過程中，有意識
    模糊，注意力無法集中及呆滯木僵之情形，此有酒精濃度測
    試表及刑法第一百八十五條之三案件觀察紀錄表各一紙附卷
    （詳偵卷94年偵字第962號第十八頁、第十九頁）可稽，足
    認被告酒後駕駛操控力欠佳，無法安全駕駛，卻仍駕車行駛
    於上開路段，因而肇致本件車禍，難辭過失之責。又被害人
    乙○○因此次車禍，而受有如事實欄所載之傷害，故被告甲
    ○○之過失　駕車行為，與告訴人所受之傷害結果間，具有
    相當因果關係，是本件事證已臻明確，被告之過失傷害犯行
    ，應足認定。
三、核被告所為，係犯刑法第二百八十四條第一項前段之普通過
    失傷害罪。被告酒醉駕車，而致人受傷並應負刑事責任，應
　　依道路交通管理處罰條例第八十六條第一項規定，加重其刑
　　。另被告於犯罪被發覺前，留在現場並向到場處理之員警坦
　　承肇事，有臺南市○○○道路交通事故肇事人自首情形紀錄
　　表一紙附卷（詳偵卷 94 年偵字第 962 號第二一頁）可按，
　　係對於未發覺之罪自首而裁判，依刑法第六十二條前段規定
　　應減輕其刑。本件有加重及減輕之情形，依刑法第七十一條
    規定應先加後減之。原審以被告罪證明確，依刑事訴訟法第
    四百四十九條第一項前段、第四百五十四條，道路交通管理
    處罰條例第八十六條第一項，刑法第二百八十四條第一項前
    段、第六十二條前段、第四十一條第一項前段，罰金罰鍰提
    高標準條例第一條前段、第二條之規定，量處如原判決主文
    所示之刑，本院經核原判決認事用法，並無不合，量刑亦稱
    妥適。上訴人即被告以告訴人所要求之和解金額過高致無法
    達成和解，被告已賠償之修車費及繳納交通違規金額近十萬
    元，又告訴人之傷勢應不會這麼重，原審量處有期徒刑二月
    ，顯屬不當云云為由提起上訴。但查，被告於本院審理時已
    就本件犯罪事實坦承不諱，而被告之過失情節之輕重，亦據
    原審於科刑時即依刑法第五十七條之規定有所斟酌，且被告
    與告訴人乙○○就本件過失傷害案，亦於本院九十四年七月
    二十六日行準備程序時，已當庭達成民事和解，願賠償告訴
    人乙○○新臺幣七萬二千元，並於九十四年八月八日給付完
    畢等情，有上開準備程序筆錄、臺南縣善化鎮農會匯款執據
    及收據各一份在卷可稽，上訴人之上訴即為無理由，應予駁
    回。另審酌被告無犯罪前科，素行良好，且與告訴人乙○○
    達成民事和解，並坦承認錯，被告經此刑之宣告，應知所悔
    悟，所宣告之刑以暫不執行為適當，並予宣告緩刑二年，以
    啟自新。
據上論斷，應依刑事訴訟法第四百五十五條之一第一項、第三項
、第三百七十三條、第三百六十八條，刑法第七十四條第一款，
判決如主文。
本案經檢察官王誠到庭執行職務。
中    華    民    國    94    年      8     月    30    日
                  刑事第七庭  審判長  法  官  蘇義洲
                                      法  官  朱中和
                                      法  官  徐文瑞
以上正本證明與原本無異。
本件不得上訴 。
                                      書記官  李珍瑩
中    華    民    國    94    年      8    月     30    日
